【裁判字號】    90,易,968
【裁判日期】    900508
【裁判案由】    違反著作權法等
【裁判全文】
臺灣臺中地方法院刑事判決                            九十年度易字第九六八號
    公  訴  人  台灣台中地方法院檢察署檢察官
    被      告  甲○○
右列被告因違反著作權法等案件，經檢察官提起公訴（九十年度偵字第三九八九號）
，本院判決如左：
    主  文
甲○○連續以明知為侵害著作權之物意圖營利而交付之方法侵害他人之著作權，累犯
，處有期徒刑參月，如易科罰金，以參佰元折算壹日。扣案之「舞曲大帝國九」ＣＤ
唱片伍片、「天使之音三」肆片，均沒收。
    事  實
一、甲○○前於民國（下同）八十九年間因違反著作權法案件，經本院判處有期徒刑
    六月確定，於八十九年七月十七日易科罰金執行完畢。猶不知悔改，明知片名「
    舞曲大帝國九」及「天使之音三」之盜版ＣＤ唱片，係由不詳姓名、年籍之人所
    擅自重製，侵害丙○○○○有限公司（下稱新點子公司）之著作財產權，且明知
    「舞曲大帝國ＭＡＸＩＫＩＮＧＤＯＭ」之商標圖樣，業經新點子公司向我國經
    濟部中央標準局（現改制為智慧財產局）申請註冊取得商標專用權（審定字號、
    商標圖樣、專用期限、指定使用商品名稱等詳如附件之商標註冊證所示），而前
    揭盜版「舞曲大帝國九」ＣＤ唱片係基於同一商品使用相同於他人註冊商標之圖
    樣之仿冒品，竟意圖欺騙他人，於八十九年二月初某日，以每片新台幣（下同）
    三十元之價格，自姓名、年籍均不詳，綽號「小林」之成年男子處，購入前開「
    舞曲大帝國九」及「天使之音三」盜版ＣＤ唱片後，基於意圖營利之概括犯意，
    於九十年二月初起至同月二十日，在台中市○○街一三二號前等處所，以ＣＤ唱
    片每片一百元之價格出售予不特定人牟利。嗣於九十年二月二十日二十二時十五
    分許，在上址為警查獲，並扣得ＣＤ「舞曲大帝國九」五片及「天使之音三」四
    片。
二、案經新點子公司訴由台中市警察局第一分局報告台灣台中地方法院檢察署檢察官
    偵查起訴。
    理  由
一、訊據被告甲○○對於違反著作權法部分之犯行坦承不諱，核與告訴人乙○○於警
    訊中所指述之情節相符，並有扣案盜版ＣＤ唱片共九片可稽；又扣案盜版ＣＤ唱
    片製作品質不佳，顯與正版ＣＤ唱片外觀不同，且其包裝印刷粗糙，一望即知係
    盜版之物，亦經本院當庭勘驗屬實；另參諸合法ＣＤ唱片市價每片約二、三百元
    ，被告以遠低於市價之每片一百元之價格賣出等情，顯見扣案之ＣＤ確為盜版之
    仿冒品，是被告此部分自白確與事實相符。至被告辯稱：伊不知該ＣＤ唱片違反
    商標法云云。然查：被告右揭該等違反商標法部分之事實，業據告訴人乙○○於
    警訊中指述綦詳，並有前揭「舞曲大帝國ＭＡＸＩＫＩＮＧＤＯＭ」商標註冊證
    乙紙及扣案之唱片產品封面二紙可稽。被告既知其所販售之ＣＤ唱片係盜版唱片
    ，則應知有違反正版唱片之發行公司商標之問題，是被告上開所辯，為臨訟卸責
    之詞，不足採信。本件事證明確，被告犯行洵堪認定，應予依法論科。
二、核被告所為，係犯著作權法第九十三條第三款、第八十七條第二款之明知為侵害
    著作權之物意圖營利而交付罪及商標法第六十三條之販賣仿冒商標商品罪。被告
    意圖散布而陳列或持有侵害著作權之物之低度行為，為其交付侵害著作權之物之
    高度行為所吸收，不另論罪。被告先後多次販賣違反商標法之盜版ＣＤ之行為，
    時間緊接，犯罪構成要件相同，顯係基於概括犯意反覆為之，均為連續犯，應論
    以一罪，並均加重其刑。又被告所犯上開二罪間，係一行為觸犯數罪名，屬想像
    競合，應依刑法第五十五條之規定從一重處斷。又被告前於八十九年間因違反著
    作權法案件，經本院判處有期徒刑六月確定，於八十九年七月十七日易科罰金執
    行完畢等情，有台灣台中地方法院檢察署刑案資料查註紀錄表一紙附卷可稽，其
    五年以內再犯本件有期徒刑以上之罪，為累犯，應依刑法第四十七條，遞加重其
    刑。爰審酌被告犯罪之動機、目的、手段、其品性及犯罪所生之危害及其犯後坦
    承部分犯行等一切情狀，量處如主文所示之刑，並諭知易科罰金之折算標準，以
    示懲儆。至扣案如之盜版「舞曲大帝國九」ＣＤ唱片五片，為被告觸犯商標法第
    六十三條之罪所販賣之商品，應依商標法第六十四條規定宣告沒收；扣案之盜版
    「天使之音三」ＣＤ唱片四片，係被告所有，用供犯罪所用之物，業據被告於本
    院審理時供述明確，爰依刑法第三十八條第一項第二款之規定宣告沒收。
據上論斷，應依刑事訴訟法第二百九十九條第一項前段，著作權法第八十七條第二款
、第九十三條第三款，商標法第六十三條、第六十四條，刑法第十一條前段、第五十
五條、第五十六條、第四十七條、第三十八條第一項第二款，罰金罰鍰提高標準條例
第二條，判決如主文。
中      華      民      國    九十      年      五      月      八      日
                              臺灣臺中地方法院刑事第六庭
                                  法  官  劉  麗  瑛
右正本證明與原本無異。
如不服本判決，應於送達後十日內向本院提出上訴狀 （須附繕本） ，上訴於台灣高等
法院台中分院。
                                  書記官
中      華      民      國    九十      年      五      月      八      日
附錄論罪科刑法條
著作權法第八十七條第二款
有左列情行之一者，除本法另有規定外，視為侵害著作權或製板權：
二、明知為侵害著作權或製板權之物而散布或意圖散布而陳列或持有或意圖營利而交
    付者。
商標法第六十三條
明知為前條商品而販賣、意圖販賣而陳列、輸出或輸入者，處一年以下有期徒刑、拘
役或科或併科新台幣五萬元以下罰金。


司法院資訊處製作；財團法人民間司法改革基金會備份。
